【裁判字號】    97,抗,398
【裁判日期】    970514
【裁判案由】    聲明異議
【裁判全文】
臺灣高等法院民事裁定                   97年度抗字第398號
再抗告人  甲○○
代理人    吳姿璉律師
上列再抗告人因與相對人兆豐國際商業銀行股份有限公司內湖科
學園區分公司（原交通銀行內湖分行）間聲明異議事件，對於中
華民國97年4月15日本院所為裁定，提起再抗告，茲裁定如下：
    主      文
再抗告駁回。
再抗告費用由再抗告人負擔。
    理      由
一、按提起抗告，除別有規定外，應於裁定送達後十日之不變期
    間內為之，民事訴訟法第487條第1項定有明文。此項抗告，
    應包括再抗告在內。又按送達於住居所、事務所或營業所不
    獲會晤應受送達人者，得將文書付與有辨別事理能力之同居
    人或受僱人，民事訴訟法第137條第1項亦定有明文。又受公
    寓大廈管理委員會僱用之管理員，其所服勞務包括為公寓大
    廈住戶接收文件者，性質上應屬全體住戶之受僱人，即與同
    法第137條第1項規定之受僱人相當。郵政機關之郵差送達文
    書於住居所、事務所或營業所，不獲會晤應受送達人，而將
    文書付與上開公寓大廈管理員者，為合法送達。至該管理員
    何時將文書轉交應受送達人，對已生之合法送達效力不受影
    響。（最高法院90年度台抗字第86號判決參照）。再按對於
    抗告法院之裁定再為抗告，僅得以其適用法規顯有錯誤為理
    由，並經原法院之許可者為限。前項許可以原裁定所涉及之
    法律見解具有原則上之重要性者為限， 民事訴訟法第486條
    第4、5項分別定有明文。所謂適用法規顯有錯誤，係指原裁
    定就其取捨證據所確定之事實適用法規顯有錯誤而言，不包
    括認定事實不當之情形在內。又所謂有原則上之重要性，係
    指訴訟事件所涉及之法律見解意義重大，而有闡釋之必要而
    言。倘提起再抗告，未具體指出有如何適用法規顯有錯誤之
    情形，以及上開裁定所涉及之法律見解具有原則上重要性，
    其再抗告顯非合法。
二、再抗告意旨略以：本院97年4月15日所為之裁定（ 下稱系爭
    裁定） 雖於97年4月25日寄交再抗告人居住社區之管理員，
    惟再抗告人係居於1樓，有獨立之出入口及信箱， 管理員並
    無為再抗告人代收信件之權利，自不得以管理員收受送達系
    爭裁定作為起算再抗告期間，再抗告人於日前方知悉有系爭
    裁定，並於法定期間內提出再抗告。又本件相對人之債權金
    額約為新臺幣（下同）2,200萬元，本件抵押物曾以23,650,
    000元拍賣而無人應買， 足見抵押物之價值遠超過債權金額
    ，原法院以一次拍賣無人應買，即認為對抵押權有影響，而
    除去再抗告人之租賃權，過於率斷，故抵押權設定後所成立
    之租賃關係，於何情況下始有除去之必要，所涉及之法律見
    解具有原則重要性，應准再抗告人提起再抗告，並廢棄系爭
    裁定云云。
三、經查，本院97年4月15日所為之裁定已於97年4月21日送達於
    再抗告人之住居所，因不獲會晤再抗告人，而將系爭裁定交
    付與公寓大廈管理員范長明代收，並蓋有「鐘鼎山林管理委
    員會警衛室收發章97年4月21日」， 有送達證書附卷可稽，
    依上開說明，郵差將系爭裁定送達付與再抗告人住居所之公
    寓大廈管理員，為合法送達，至該管理員何時將文書轉交再
    抗告人，對已生之合法送達效力不受影響。再抗告人謂其係
    居於一樓，管理員並無為再抗告人代收信件之權利云云，顯
    非可採。因此再抗告人遲於97年5月8日始提出再抗告，已逾
    法定之再抗告期間，則再抗告人之再抗告顯不合法。又再抗
    告人雖主張原法院以一次拍賣無人應買，即認為對抵押權有
    影響，而除去再抗告人之租賃權，過於率斷，故抵押權設定
    後所成立之租賃關係，於何情況下始有除去之必要，所涉及
    之法律見解具有原則重要性云云，並未具體指明本院有如何
    適用法規顯有錯誤之處，亦未指出所涉及之法律問題有何重
    大意義而有加以闡釋之必要，依法本院亦不應許可。則再抗
    告人之再抗告仍不合法。綜上，本件再抗告於法自有未合，
    不應許可，應予駁回。
四、據上論結，本件再抗告為不合法，爰裁定如主文。
中    華    民    國    97    年    5     月    14    日
                    民事第十庭
                        審判長法  官  黃豐澤
                              法  官  林麗玲
                              法  官  蕭艿菁
正本係照原本作成。
如不服本裁定，應於收受送達後10日內向本院提出抗告狀，並應
繳納抗告費新台幣１千元。
中    華    民    國    97    年    5     月    14    日
                              書記官  王秀雲


司法院資訊處製作；財團法人民間司法改革基金會備份。
